【裁判字號】    98,事聲,32
【裁判日期】    980325
【裁判案由】    聲明異議
【裁判全文】
臺灣桃園地方法院民事裁定              98年度事聲字第32號
聲  請  人
即  債權人  大傲若謙資產管理有限公司
法定代理人  丙○○
相  對  人
即  債務人  乙○○
            甲○○
            丁○○
上列當事人間強制執行事件，聲明異議人即債權人就本院民事執
行處97年度司執字第84926 號執行事件駁回其聲請之裁定異議，
本院裁定如下：
    主  文
原裁定廢棄。
    理  由
一、按民事訴訟法第240 條之4 第1 、2 、3 項分別規定：當事
    人對於司法事務官處理事件所為之終局處分，得於處分送達
    後十日之不變期間內，以書狀向司法事務官提出異議。司法
    事務官認前項異議有理由時，應另為適當之處分；認異議為
    無理由者，應送請法院裁定之。法院認第1 項之異議為有理
    由時，應為適當之裁定；認異議為無理由者，應以裁定駁回
    之。查本件聲明異議人就本院民事執行處司法事務官於98年
    2 月3 日以97年度司執字第89613 號執行事件裁定駁回其聲
    請強制執行之終局處分，聲明不服提起異議，是本院自應依
    法就民事執行處司法事務官所為之裁定，審究異議人之異議
    有無理由，合先指明。
二、本件異議意旨略以：其執有本院89年9 月25日桃院丁民執十
    字第1177號債權憑證所載債權，原係第三人新竹國際商業銀
    行股份有限公司（下稱新竹商銀）所有，嗣新竹商銀將該債
    權讓與台北國鼎資產管理股份有限公司（下稱國鼎公司），
    再由國鼎公司將該債權讓與統一元氣資產管理股份有限公司
    （下稱統一公司），再由統一公司將該債權讓與異議人，雖
    未通知相對人債權讓與之事實，但其對相對人聲請強制執行
    行使債權，已兼有通知效力，原裁定駁回異議人之聲請為不
    當，爰提起異議請求廢棄原裁定等語。
三、按債權之讓與，非經讓與人或受讓人通知債務人，對於債務
    人不生效力。但法律另有規定者，不在此限，此觀民法第29
    7 條第1 項規定自明。該規定立法之旨在於債權之讓與，在
    當事人間，於契約完成時即生效力，無須通知於債務人，然
    債務人究未知有債權讓與之事實，為保護債務人之利益，故
    使讓與人或受讓人負通知之義務，在未通知前，讓與行為僅
    當事人間發生效力，對於債務人不生效力。但受讓人對於債
    務人主張受讓事實行使債權時，既足使債務人知有債權讓與
    之事實，即應認為兼有通知之效力（最高法院22年上字第11
    62號判例參照）。又債權讓與之通知，不過為觀念通知，祇
    須使債務人知有債權移轉之事實為已足，並無一定之形式，
    起訴狀繕本之送達亦得認係債權讓與之通知。本件異議人據
    以聲請對相對人所有財產為強制執行之執行名義即本院89年
    9 月25日桃院丁民執十字第1177號債權憑證所載債權，原係
    第三人新竹商銀所有，嗣新竹商銀將該債權讓與國鼎公司，
    再由國鼎公司將該債權讓與統一公司，再由統一公司將該債
    權讓與聲請人等情，有異議人提出之上開債權憑證、債權讓
    與聲明書、債權讓與證明書、登報公告影本等在卷可稽，堪
    信為真實。該債權讓與行為，已於讓與人（統一公司）與受
    讓人（異議人）間發生效力。異議人聲請強制執行同時行使
    債權時，應認為同時兼有通知之效力，自得聲請對相對人乙
    ○○、甲○○、丁○○為強制執行。本院民事執行處未見及
    此，遽以上開債權讓與尚未通知相對人，及異議人未補正債
    權讓與通知之證明為由，駁回異議人之聲請，即有未洽。異
    議人請求廢棄原裁定，應認為有理由，爰依民事訴訟法第24
    0 之4 條第3 項裁定如主文所示，應由本院民事執行處依法
    繼續審究辦理。
中    華    民    國    98    年    3     月    25    日
                  民事第一庭  法  官  林哲賢
上為正本係照原本作成。
如不服本裁定應於送達後10日內向本院提出抗告狀，並應繳納抗
告費新台幣1,000元。
中    華    民    國    98    年    3     月    25    日
                              書記官  羅美英


司法院資訊處製作；財團法人民間司法改革基金會備份。
